臺灣雲林地方法院刑事判決
111年度交易字第139號
公  訴  人  臺灣雲林地方檢察署檢察官
被      告  沈進益


上列被告因公共危險案件，經檢察官提起公訴（111年度偵字第2
019號），被告於準備程序進行中，就被訴事實為有罪之陳述，
經法官告知簡式審判程序意旨，並聽取檢察官及被告之意見後，
裁定依簡式審判程序審理，並判決如下：
    主  文
沈進益駕駛動力交通工具而吐氣所含酒精濃度達每公升零點二五
毫克以上，累犯，處有期徒刑柒月。
    事  實
一、沈進益於民國111年3月4日中午12時許，在雲林縣古坑鄉半天
    寮飲用酒類，明知酒後騎車極易影響交通安全，竟仍基於酒
    後駕駛動力交通工具之犯意，於同日下午某時，騎乘車牌號
    碼000-0000號普通重型機車，自上開處所出發而行駛於道路。
    迨於同日下午4時許，行經雲林縣○○鄉○○○000號前，因不勝酒
    力而自摔倒地。嗣警據報後前往處理，於同日晚間6時28分許
    ，對其施以吐氣酒精濃度檢測，測得其吐氣所含酒精濃度達每
    公升1.22毫克。　　　
二、案經臺灣雲林地方檢察署檢察官偵查起訴。
    理  由
壹、程序部分：
    本件被告沈進益所犯之罪，為死刑、無期徒刑、最輕本刑為
    3 年以上有期徒刑以外之罪，且非屬高等法院管轄第一審之
    案件，被告於準備程序進行中，先就被訴事實為有罪之陳述
    ，經法官告知簡式審判程序之旨，並聽取檢察官及被告之意
    見後，依刑事訴訟法第273 條之1 第1 項規定，裁定進行簡
    式審判程序，是本案之證據調查程序及有關傳聞法則證據能
    力之限制，依同法第273 條之2 之規定，不受同法第159 條
    第1 項、第161 條之2 、第161 條之3 、第163 條之1 及第
    164 條至第170 條之規定所拘束。
貳、實體部份：
一、認定犯罪事實所憑之證據及理由：
    上開犯罪事實，業據被告於本院審理時坦承不諱（本院卷第
    49頁），並有雲林縣警察局斗南分局當事人酒精測定紀錄表（
    警卷第5頁）、道路交通事故現場圖（警卷第10頁）、現場及
    監視器翻拍照片8張（警卷第6頁至第9頁）在卷可稽，足以
    擔保被告之自白與事實相符，可以採信。綜上所述，本件事
    證明確，被告犯行堪以認定，應依法論科。
二、論罪科刑之理由：
  ㈠核被告所為，係犯刑法第185 條之3第1項第1款前段之駕駛動
    力交通工具而吐氣所含酒精濃度達每公升0.25毫克以上罪。
  ㈡最高法院刑事大法庭110年度台上大字第5660號裁定略以：「
    被告構成累犯之事實及應加重其刑之事項，均應由檢察官主
    張並具體指出證明之方法後，經法院踐行調查、辯論程序，
    方得作為論以累犯及是否加重其刑之裁判基礎。」等語。是
    關於被告構成累犯之事實以及應加重其刑之事項，檢察官均
    應基於「改良式當事人進行主義」之精神，踐行主張並具體
    指出證明方法之責任。查被告前因公共危險案件，經本院以
    107年度交簡字第7號（原案號：107年度交易字第28號）判
    處有期徒刑5月確定，於107年9月12日徒刑執行完畢等情，
    業經檢察官提出執行案件資料表、全國刑案資料查註表等資
    料為證（本院卷第61-70頁），且指明執行完畢之確切所在
    ，本院並提示予被告表示意見（本院卷第52頁），自有可信
    。被告於受有期徒刑執行完畢後5年以內，故意再犯本件有
    期徒刑以上之罪，為累犯，應依刑法第47條第1項規定，加
    重最高本刑。至於最低本刑部分，經參酌司法院釋字第775
    號解釋及上開大法庭裁定意旨，考量檢察官說明（本院卷第
    52頁）被告上開構成累犯之前案，係酒駕之公共危險罪，與
    本案罪質相同，被告竟再犯同一罪名，顯見其對刑罰之反應
    力薄弱，且未能切實悔改，核無該號解釋所謂罪刑不相當之
    情形等情應屬有理，因此，檢察官主張被告應依上開規定，
    加重其最低本刑，自有理由。
  ㈢爰以行為人之責任為基礎，審酌被告知悉酒精成分對人之意
    識能力具有不良影響，飲酒後會對周遭事物之辨識及反應能
    力較平常狀況薄弱，卻仍於酒後騎車上路，對利用道路往來
    之公眾及駕駛人自身均產生高度危險性，輕忽他人之生命財
    產安全，所為實不可取，且被告前有犯刑法第185條之3第1 
    項第1款之公共危險罪紀錄（除構成累犯該次外【不予重複
    評價】，另有嘉義地院98嘉交簡880、103嘉交簡382，本院9
    9六交簡105，南高106交上易223），有臺灣高等法院被告前
    案紀錄表在卷可參，被告有多次酒駕前案，卻未能記取前案
    教訓，避免酒駕，行為殊屬不當，另被告經警對其施以吐氣
    酒精濃度檢測，測得其吐氣中所含酒精濃度為每公升1.22毫
    克，高於法定標準值甚多，酒醉程度甚高，犯罪情節並非輕
    微，應量處不得易科罰金之刑，以圖矯治其不良之酒後駕駛
    習慣。並考量被告所提之村長證明書、診斷證明書所載被告
    家庭、健康狀況（本院卷第55-59頁），及其犯後坦承犯行
    ，略見悔意之態度，暨於審理時自陳已婚，有子女，國小畢
    業之教育程度等一切情狀，量處如主文所示之刑。
據上論斷，應依刑事訴訟法第299 條第1 項前段、第273 條之1
第1 項，判決如主文（依刑事判決精簡原則，僅記載程序法）。
本案經檢察官陳淑蓉偵查起訴；檢察官魏偕峯到庭執行職務。
中　　華　　民　　國　　111 　年　　6 　　月　　30　　日
                  刑事第七庭    法  官  簡廷恩
以上正本證明與原本無異。
如不服本判決應於收受判決後 20 日內向本院提出上訴書狀，並
應敘述具體理由；其未敘述上訴理由者，應於上訴期間屆滿後2
0 日內向本院補提理由書（均須按他造當事人之人數附繕本）。
「切勿逕送上級法院」。
                                書記官  許馨月
中　　華　　民　　國　　111 　年　　6 　　月　　30　　日
附錄本案論罪科刑法條全文：
中華民國刑法第185條之3
駕駛動力交通工具而有下列情形之一者，處3年以下有期徒刑，
得併科30萬元以下罰金：
一、吐氣所含酒精濃度達每公升零點二五毫克或血液中酒精濃度
    達百分之零點零五以上。
二、有前款以外之其他情事足認服用酒類或其他相類之物，致不
    能安全駕駛。
三、服用毒品、麻醉藥品或其他相類之物，致不能安全駕駛。
因而致人於死者，處3年以上10年以下有期徒刑，得併科200萬元
以下罰金；致重傷者，處1年以上7年以下有期徒刑，得併科100
萬元以下罰金。
曾犯本條或陸海空軍刑法第五十四條之罪，經有罪判決確定或經
緩起訴處分確定，於10年內再犯第一項之罪因而致人於死者，處
無期徒刑或5年以上有期徒刑，得併科300萬元以下罰金；致重傷
者，處3年以上10年以下有期徒刑，得併科200萬元以下罰金。